【裁判字號】    95,易,1247
【裁判日期】    950630
【裁判案由】    竊盜
【裁判全文】
至臺灣臺中地方法院刑事判決              95年度易字第1247號
公  訴  人  臺灣臺中地方法院檢察署檢察官
被      告  乙○○
                    國民
上列被告因竊盜案件，經檢察官提起公訴（九十五年度偵字第七
六八三號）暨移送併辦（臺灣臺中地方法院檢察署九十五年度偵
字第一０七九六號）被告於準備程序中就被訴事實為有罪之陳述
，經本院合議庭裁定改行簡式審判程序審理後，判決如下：
    主    文
乙○○連續竊盜，累犯，處有期徒刑月，如易科罰金，以佰
元折算壹日。
    事    實
一、乙○○前因違反毒品危害防制條例案件，經本院判處有期徒
    刑八月，甫於民國九十三年九月九日執行完畢出監。詎仍不
    知悔改，因缺錢花用，乃基於為自己不法所有之概括犯意，
    於附表編號1.至3.所示之時間、地點竊取如附表「所竊財物
    欄」內所示之物品，得手後將該等物品變賣後花用。嗣經遺
    失如附表編號2.所示鐵條之甲○○報警後，始為警循線查獲
    前開犯行。
二、案經臺中縣警察局東勢分局報告臺灣臺中地方法院檢察署檢
    察官偵查起訴。
    理    由
一、訊據被告乙○○就前開犯罪事實，已於於歷次偵、審程序中
    坦承不諱，核與被害人丁○○於警詢中之指述、被害人甲○
    ○於偵查中之指述、被害人丙○○於警詢中之指述相符，復
    有贓物認領保管單三份、現場相片十六張在卷可稽，堪信被
    告前開自白與事實相符。本件事證明確，被告犯行，堪以認
    定。
二、核被告乙○○所為，係犯刑法第三百二十條第一項之竊盜罪
    。其先後三次竊盜犯行，均時間緊接且犯罪構成要件相同，
    顯係基於概括犯意反覆而為，為連續犯，應依刑法第五十六
    條之規定論以一罪。又被告前曾因違反毒品危害防制條例案
    件，經本院判處有期徒刑八月，甫於九十三年九月九日執行
    完畢出監一節，有臺灣高等法院被告全國前案紀錄表在卷可
    憑，其於五年內再犯本件罪行，為累犯，應依刑法第四十七
    條加重其刑。爰審酌被告年輕力壯，不思謀取正職以過生活
    ，僅因缺錢花用即率爾犯案，以及所竊取之物品價值尚屬輕
    微，犯後尚能表示歉意而獲得被害人丁○○、甲○○之諒解
    ，並斟酌其犯後坦承犯行，態度尚稱良好等一切情狀，處以
    如主文所示之刑，並諭知易科罰金之折算標準，以資懲儆。
三、併案之臺灣臺中地方法院檢察署九十五年度偵字第一０七九
    六號被告竊盜部分，雖未經起訴，惟與本件起訴之竊盜犯行
    ，具有連續犯之裁判上一罪關係，本院自得併予審理，附此
    敘明。又按自首犯罪應減輕其刑，其立法意旨在鼓勵罪犯悔
    悟遷善之意向，且可免偵查犯罪之勞費，連續犯雖為裁判上
    一罪，但事實上為數個犯罪行為，故應就所有連續行為皆自
    首，始能以自首論，若僅就一部分行為自首，他部分行為未
    自首，與立法意旨不符，其自首效力不應及於全部犯罪事實
    ，既有他部分行為未自首，以一罪論處結果，自應認無自首
    之適用（最高法院七十三年度第二次刑庭會議決議參照），
    茲被告雖就附表編號1.部分，於九十五年三月二十日十三時
    許，自動告知警方，惟其就附表編號2.、3.部分之犯行，均
    不符合自首要件，依前揭說明，本件既依連續犯論以一罪，
    即無自首之適用，一併敘明。
四、另被告固尚涉犯竊盜他人車號H9-1221號自小客車罪嫌，業
    經臺灣臺中地方法院檢察署檢察官另案偵辦（九十五年度偵
    字第三三八九號），惟經本院調卷審閱並詢問被告，被告堅
    決否認該部分之犯罪行為，辯稱該部分是有一名「鄧承億」
    之人要他幫忙前往拆卸車門與他車互換等語（參閱本院九十
    五年六月十六日之審理筆錄），衡諸被告就本件歷次竊盜犯
    行均坦承在卷，實無就該部分逕予否認之必要，況該部分竊
    盜之方式、竊取物品之種類，均與本件不同，堪認縱被告犯
    該罪亦與本件並無何連續犯之裁判上一罪關係，本院自難併
    予審酌，在此併予說明。
依刑事訴訟法第二百七十三條之一第一項、第二百九十九條第一
項前段，刑法第五十六條、第四十七條、第四十一條第一項前段
、第三百二十條第一項，罰金罰鍰提高標準條例第一條前段、第
二條，判決如主文。
中    華    民    國    95    年    6    月     30    日
                  刑事第一庭    法  官  林學晴
以上正本證明與原本無異。
如不服本判決，應於送達後十日內向本院提出上訴狀（須附繕
本），上訴於台灣高等法院臺中分院。
                                書記官  賴淵瀛
中    華    民    國    95    年    6    月     30    日
附表：
┌──┬─────┬─────┬────────┬─────┬────┬───┐
│編號│ 竊盜時間 │ 地    點 │ 竊  盜  方  式 │ 所竊財物 │發現時間│備 註 │
├──┼─────┼─────┼────────┼─────┼────┼───┤
│ 1. │九十五年二│臺中縣東勢│徒手竊取丁○○所│鐵軌七支（│九十五年│九十五│
│    │月十一日九│鎮新盛里東│有之鐵軌後，搬運│重量約２５│三月二十│年度偵│
│    │時許      │關路保安巷│擺放於後車箱離去│０公斤，市│五日十三│字第七│
│    │          │七之一號前│（嗣將鐵軌售予不│價約新臺幣│時許    │六八三│
│    │          │          │知情之經營正揚資│３２５０元│        │號    │
│    │          │          │源回收場之蘇正豪│）        │        │      │
│    │          │          │）              │          │        │      │
├──┼─────┼─────┼────────┼─────┼────┼───┤
│ 2. │九十五年三│臺中縣東勢│徒手竊取甲○○所│４號竹節ㄇ│九十五年│九十五│
│    │月二十四日│鎮新盛里新│有之鐵條後，搬運│型鐵（重量│三月二十│年度偵│
│    │十五時三十│盛街三七二│擺放於後車箱離去│約１８０公│五日十三│字第七│
│    │五分許    │號對面空地│（嗣將該等鐵條販│斤，市價約│時許    │六八三│
│    │          │          │售予不知情之經營│新臺幣１３│        │號    │
│    │          │          │正發環保工程有限│００元）  │        │      │
│    │          │          │公司之張靜芬）  │          │        │      │
├──┼─────┼─────┼────────┼─────┼────┼───┤
│ 3. │九十五年四│臺中縣東勢│行經犯罪地點，見│工作用手套│九十五年│九十五│
│    │月三十日十│鎮○○路之│被害人停放該處車│一雙及新臺│四月三十│年度偵│
│    │八時許    │（東勢林管│牌號碼２５６－Ｒ│幣三十五元│日十八時│字第一│
│    │          │處後門）  │Ｙ號自用大貨車車│          │許      │○七九│
│    │          │          │門未上鎖，打開車│          │        │六號  │
│    │          │          │門進入車內行竊  │          │        │      │
└──┴─────┴─────┴────────┴─────┴────┴───┘
附錄論罪科刑法條
刑法第三百二十條
意圖為自己或第三人不法之所有，而竊取他人之動產者，為竊盜
罪，處五年以下有期徒刑、拘役或五百元以下罰金。
意圖為自己或第三人不法之利益，而竊佔他人之不動產者，依前
項之規定處斷。
前二項之未遂犯罰之。


司法院資訊處製作；財團法人民間司法改革基金會備份。
